---
title: "Análisis de Datos"
output: github_document
---

```{r setup, include=FALSE}

library(psych)
library(readxl)
library(tidyverse)
library(magrittr)
library(dplyr)
library(ltm)
library(likert)
library(corrr)
library(corrplot)
library(knitr)

```

## Carga y depuración de los datos

Carga de los datos y su correspondiente depuracion.

```{r}

dataset <- read_excel("../Data/dataset-v3.0.xls")
dataset <- tbl_df(dataset)

dataset <- subset(dataset, !is.na(P3))
dataset <- subset(dataset, !is.na(P11))
dataset <- subset(dataset, !is.na(P14))

dataset <- subset(dataset, P9 != 'De acuerdo;Indiferente')
dataset <- subset(dataset, P9 != 'Indiferente;En desacuerdo')

niveles <- c('Totalmente de acuerdo', 'De acuerdo', 'Indiferente', 'En desacuerdo', 'Totalmente en desacuerdo')

dataset <-  dataset %>% 
  mutate(
    P1 = parse_factor(P1, levels = niveles),
    P2 = parse_factor(P2, levels = niveles),
    P3 = parse_factor(P3, levels = niveles),
    P4 = parse_factor(P4, levels = niveles),
    P5 = parse_factor(P5, levels = niveles),
    P6 = parse_factor(P6, levels = niveles),
    P7 = parse_factor(P7, levels = niveles),
    P8 = parse_factor(P8, levels = niveles),
    P9 = parse_factor(P9, levels = niveles),
    P10 = parse_factor(P10, levels = niveles),
    P11 = parse_factor(P11, levels = niveles),
    P13 = parse_factor(P13, levels = niveles),
    P14 = parse_factor(P14, levels = c('Muy frecuentemente', 'Frecuentemente', 'Ocasionalmente', 'Raramente'), ordered = T),
    P15 = parse_factor(P15, levels = niveles)
  )

summary(dataset)
```

## Análisis del Alfa de Cronbach

A continuación, el análisis de cronback, con un 95% de confianza (CI=TRUE).

```{r}
bloque <- 1:13

data <- dataset[, bloque]
data <- lapply(data, as.numeric)

set.seed(123)

data <- as.data.frame(data)
datos_reducidos <- data %>% sample_frac(.1)
datos_reducidos <- replace(datos_reducidos, is.na(datos_reducidos), 0)

#calculate Cronbach's Alpha
cronbach.alpha(datos_reducidos, CI=TRUE)

```

Se tomó el 10% de los datos de manera aleatoria, y con ese porcentaje se calcula el alfa de Cronbach; el cual, sale 0.901 lo que me proporciona una excelente medida de consistencia interna con respecto a la encuesta.

Cabe mencionar que solo se consideraron las preguntas que tienen escala de Likert, que es la mayoría con la excepción de dos preguntas: una tiene respuesta libre y otra tiene otra escala de valores ordinal.

## Análisis Descriptivo

You can include R code in the document as follows:

```{r}
diccionario <- read_excel("../Data/diccionario.xlsx")
diccionario <- tbl_df(diccionario)

df_likert <- as.data.frame(dataset)
glimpse(df_likert)

colnames( df_likert ) <- diccionario$descripcion

bloqueVI <- 1:6
bloqueVD <- 7:13

itemsVI <- likert( items = df_likert[ , bloqueVI ] )
itemsVD <- likert( items = df_likert[ , bloqueVD ] )
```

Análisis descriptivo de las variables independientes de la encuesta.

```{r}
plot( itemsVI, centered = TRUE, group.order = colnames( itemsVI$items ),
      legend.position = "right" ) +
  theme( axis.text.x = element_text( size = 10 ),
         axis.text.y = element_text( size = 13, hjust = 0 ),
         legend.text = element_text( size = 10 ),
         legend.title = element_text( size = 10 ) ) 
```

```{r}
plot( itemsVI, type = "heat", group.order = colnames( itemsVI$items ) ) +
  theme( axis.text.x = element_text( size = 8 ),
         axis.text.y = element_text( size = 13, hjust = 0 ),
         legend.text = element_text( size = 10 ),
         legend.title = element_text( size = 10 ) )
```


Análisis descriptivo de las variables dependientes de la encuesta.

```{r}
plot( itemsVD, centered = TRUE, group.order = colnames( itemsVD$items ),
      legend.position = "right" ) +
  theme( axis.text.x = element_text( size = 10 ),
         axis.text.y = element_text( size = 13, hjust = 0 ),
         legend.text = element_text( size = 10 ),
         legend.title = element_text( size = 10 ) ) 
```

```{r}
plot( itemsVD, type = "heat", group.order = colnames( itemsVD$items ) ) +
  theme( axis.text.x = element_text( size = 8 ),
         axis.text.y = element_text( size = 13, hjust = 0 ),
         legend.text = element_text( size = 10 ),
         legend.title = element_text( size = 10 ) )
```


## Análisis de Correlación

Se correlacionan las variables que tienen la escala de Likert.

```{r}

glimpse(dataset[ , 1:13 ])

dfCor <- dataset[ , 1:13 ]
dfCor <- lapply(dfCor, as.numeric)
dfCor <- as.data.frame( dfCor )
corr <- cor( dfCor )

kable( corr,
       caption = "Tabla de correlaciones" )
```


```{r}

corr2 <- correlate( dfCor )
kable( fashion( corr2 ),
       caption = "Tabla de correlaciones" )

```



```{r}
network_plot( corr2, min_cor = 0.4 )
```



```{r}

corrplot.mixed( corr, tl.pos = "lt", diag = 'n', upper = "ellipse",
                number.cex = 0.4, tl.cex = 0.8,
                order = "hclust" )

```



